臺灣臺中地方法院刑事判決　　　　　　　　　　　　九十一年度訴字第一六七三號
　　公　訴　人　台灣台中地方法院檢察署檢察官
　　被　　　告　甲○○
右列被告因毒品危害防制條例案件，經檢察官提起公訴（九十一年度毒偵字第九一四
、一二一六、一四三０號），本院判決如左：
    主  文
甲○○連續施用第一級毒品，處有期徒刑捌月，扣案之第一級毒品海洛因壹包（含袋
重約零點陸公克）沒收銷燬之、注射針筒壹支沒收；又施用第二級毒品，處有期徒刑
參月。應執行有期徒刑玖月，扣案之第一級毒品海洛因壹包（含袋重約零點陸公克）
沒收銷燬之、注射針筒壹支沒收。
    事  實
一、甲○○前曾於民國八十七年間因施用毒品案件，經強制戒治期滿，由台灣台中地
    方法院檢察署檢察官於八十九年五月五日以八十九年度戒毒偵字第二七一號不起
    訴處分確定。惟其於上開不起訴處分後之五年內，竟又基於概括之犯意，連續自
    九十一年三月初起至同年五月十一日止，在台中縣大里巿之竹仔坑山區○○○○
    ○路河堤旁之「大梵天宮廟」等地，多次將第一級毒品海洛因摻入香煙內，而點
    燃施用，或置於注射針筒內摻水後，以注射之方式施用。甲○○並另行起意，於
    九十一年三月十四日十七時二十分許為警採尿時起往前回溯約九十六小時內之某
    時，在某處以不詳之方式施用第二級毒品安非他命一次。嗣為警先於九十一年三
    月十四日十六時二十分許，在台中巿南區○○路四八八之一號查獲，經採集其尿
    液送檢驗之結果呈嗎啡及甲基安非他命陽性反應；復於九十一年三月二十四日十
    三時五十分許，在台中縣大里巿健東路河堤旁之「大梵天宮廟」內查獲，又採集
    其尿液驗呈嗎啡陽性反應；末於九十一年五月十二日十九時三十分許，亦在上開
    「大梵天宮廟」內查獲，再採尿驗呈嗎啡陽性反應，並扣得毒品海洛因一包（含
    袋重約０‧六公克）及甲○○所有供其施用海洛因所用之注射針筒一支，而查悉
    上情。
二、案經台中縣警察局霧峰分局報請台灣台中地方法院檢察署檢察官偵查起訴。
    理  由
一、訊據被告甲○○雖供述有於右開時地，連續將第一級毒品海洛因摻入香煙內點燃
    施用，或置於注射針筒內摻水後注射施用之犯行，然矢口否認別有施用第二級毒
    品安非他命，辯稱其絕無施用安非他命，為何尿液檢驗呈甲基安非他命陽性反應
    ，亦感到不解云云。經查：
    (一)被告前開坦承連續施用第一級毒品海洛因之自白，核與其先後為警查獲，三次
      採尿檢驗均呈嗎啡陽性反應之結果相符，有台中縣衛生局檢驗尿水報告書三紙
      附卷可稽（分見第九一四號偵查卷第三三頁、第一二一六號偵查卷第十三頁、
      第一四三０號偵查卷第四八頁）；此外，復有毒品海洛因一包（含袋重約０‧
      六公克）及被告所有供其施用海洛因所用之注射針筒一支扣案足以佐證；顯見
      被告此部分自白與事實相符，亦得採為證據。
    (二)又依被告於九十一年三月十四日之警訊筆錄所載，被告於當天之十六時二十分
      許，在台中巿南區○○路四八八之一號為警查獲後，約於同日十七時二十分許
      ，在台中縣警察局霧峰分局內經警採尿送檢驗（見第一二一六號偵查卷第八頁
      ），結果確呈甲基安非他命陽性反應，有前述之台中縣衛生局檢驗尿水報告書
      足憑（見第一二一六號偵查卷第十三頁）。
    (三)而甲基安非他命經口服投與後約百分之七十於二十四小時內自尿中排出，約百
      分之九十於九十六小時內自尿中排出，由於目前國內尿液中甲基安非他命之檢
      驗僅為鑑定其是否呈陽性反應尚未定其含量，且甲基安非他命成分之檢出與其
      投與方式、投與量、個人體質、採尿時間與檢儀器之精密度等諸多因素有關，
      因此僅憑尿液中呈安非他命陽性反應，並無法確實推算吸食時間距採集時間之
      長短，惟依上述資料推斷，最長可能不會超過四日；此有行政院衛生署藥物食
      品檢驗局八十一年二月八日（八一）藥檢壹字第００一一五六號函影本一份在
      卷可憑。
    (四)依據前(二)、(三)所載之證據資料，可以斷定被告應有於為警採尿時起往前推算約
      九十六小時內之某時，在某處以不詳方式，施用第二級毒品安非他命一次。其
      否認之辯解，無從採信。
    (五)至被告前曾於八十七年間因施用毒品案件，經強制戒治期滿，由台灣台中地方
      法院檢察署檢察官於八十九年五月五日以八十九年度戒毒偵字第二七一號不起
      訴處分確定乙節，有上述不起訴處分書（見第一四三０號偵查卷第三七頁）及
      該署刑案資料查註紀錄表各一份在卷可參。
    (六)綜合前述，本件事證明確，被告於前開不起訴之處分後，五年內再犯毒品危害
      防制條例第十條之罪，右揭連續施用第一級毒品海洛因，又施用第二級毒品安
      非他命等犯行，足可認定。
二、核被告甲○○所為，係犯毒品危害防制條例第十條第一項之施用第一級毒品罪及
    同條第二項之施用第二級毒品罪。其施用第一級毒品海洛因、第二級毒品安非他
    命前後持有之低度行為，應各為施用之高度行為所吸收，不另論罪。又先後多次
    施用毒品海洛因之犯行，時間緊接，所犯構成要件相同，顯係基於概括之犯意反
    覆為之，為連續犯，應以一罪論，並加重其刑。另所犯二罪間，犯意各別，行為
    互殊，應分論併罰。爰審酌被告犯罪之目的、動機、方法、手段、所生危害、犯
    後態度等一切情狀，就其所犯二罪各量處如主文所示之刑，並定其應執行之刑。
    扣案之毒品海洛因一包（含袋重約０‧六公克），應依毒品危害防制條例第十八
    條第一項前段，沒收銷燬之；另注射針筒一支乃被告所有供施用海洛因所用之物
    ，業據被告敘明在卷，復核非專供施用毒品之器具，乃依刑法第三十八條第一項
    第二款，併予宣告沒收。
據上論斷，應依刑事訴訟法第二百九十九條第一項前段，毒品危害防制條例第十條第
一項、第二項、第二十三條第二項前段、第十八條第一項前段，刑法第十一條前段、
第五十六條、第五十一條第五款、第三十八條第一項第二款，判決如主文。
中      華      民      國      九十一      年    十    月    二十三    日
                                        法  官  莊  深  淵
右正本證明與原本無異。
如不服本判決，應於送達後十日內向本院提出上訴狀（須附繕本），上訴於台灣高等
法院台中分院。
                                        書記官
中      華      民      國      九十一      年    十    月    二十三    日
附錄論罪科刑法條
毒品危害防制條例第十條：
施用第一級毒品者，處六月以上五年以下有期徒刑。
施用第二級毒品者，處三年以下有期徒刑。
